fi: Peräruiskesuuttimen tyyppi: Lasten kärki; Muovisuutin; Silikonisuoliputki; Ohut kärki; Pehmeä joustava kärki; Ruostumaton teräsputki; Vakiokärki; Emättimen huuhtelusuutin; Ilmareikäinen kärki; Leveä kärki; Muu
de: Einlauf-Düsentyp: Kinderspitze; Kunststoffdüse; Silikon-Darmrohr; Schlanke Spitze; Weiche flexible Spitze; Edelstahldüse; Standardspitze; Vaginalspüldüse; Belüftete Spitze; Breite Spitze; Sonstiges
tr: Lavman başlığı tipi: Pediatrik uç; Plastik başlık; Silikon kolon tüpü; İnce uç; Yumuşak esnek uç; Paslanmaz çelik başlık; Standart uç; Vajinal duş başlığı; Havalandırmalı uç; Geniş uç; Diğer
el: Τύπος ακροφυσίου κλύσματος: Παιδιατρική άκρη; Πλαστικό ακροφύσιο; Σωλήνας κόλον σιλικόνης; Λεπτή άκρη; Μαλακή εύκαμπτη άκρη; Ακροφύσιο ανοξείδωτου χάλυβα; Τυπική άκρη; Ακροφύσιο κολπικής πλύσης; Άκρη με εξαερισμό; Φαρδιά άκρη; Άλλο
th: ประเภทหัวฉีดสวนทวาร: หัวฉีดสำหรับเด็ก; หัวฉีดพลาสติก; สายลำไส้ซิลิโคน; หัวเล็ก; หัวนิ่มยืดหยุ่น; หัวฉีดสแตนเลส; หัวมาตรฐาน; หัวฉีดล้างช่องคลอด; หัวมีรูระบาย; หัวกว้าง; อื่นๆ
sl-SI: Tip nastavka za klistir: Pediatrična konica; Plastična šoba; Silikonska cevka za debelo črevo; Vitka konica; Mehka prožna konica; Šoba iz nerjavečega jekla; Standardna konica; Šoba za vaginalno izpiranje; Prezračevana konica; Široka konica; Drugo
cs: Typ trysky klystýru: Pediatrická špička; Plastová tryska; Silikonová střevní hadička; Tenká špička; Měkká ohebná špička; Nerezová tryska; Standardní špička; Vaginální výplachová tryska; Odvzdušněná špička; Široká špička; Jiné
it: Tipo di ugello del clistere: Punta pediatrica; Ugello in plastica; Tubo colon in silicone; Punta sottile; Punta morbida flessibile; Ugello in acciaio inossidabile; Punta standard; Ugello per lavanda vaginale; Punta ventilata; Punta larga; Altro
ru: Тип насадки для клизмы: Детский наконечник; Пластиковый наконечник; Силиконовая трубка для кишечника; Тонкий наконечник; Мягкий гибкий наконечник; Наконечник из нержавеющей стали; Стандартный наконечник; Наконечник для вагинального спринцевания; Вентилируемый наконечник; Широкий наконечник; Другой
vi: Loại đầu vòi thụt tháo: Đầu nhi khoa; Vòi nhựa; Ống silicone đại tràng; Đầu mảnh; Đầu mềm linh hoạt; Vòi thép không gỉ; Đầu tiêu chuẩn; Vòi thụt rửa âm đạo; Đầu có lỗ thông; Đầu rộng; Khác
ja: 浣腸ノズルタイプ: 小児用チップ; プラスチックノズル; シリコン結腸チューブ; スリムチップ; 柔軟ソフトチップ; ステンレス鋼ノズル; 標準チップ; 膣洗浄ノズル; 通気チップ; ワイドチップ; その他
pt-PT: Tipo de bico do clister: Ponta pediátrica; Bocal de plástico; Tubo de cólon em silicone; Ponta fina; Ponta flexível macia; Bocal de aço inoxidável; Ponta padrão; Bocal de duche vaginal; Ponta ventilada; Ponta larga; Outro
pt-BR: Tipo de bico do enema: Ponta pediátrica; Bico de plástico; Tubo de cólon de silicone; Ponta fina; Ponta flexível macia; Bico de aço inoxidável; Ponta padrão; Bico para ducha vaginal; Ponta ventilada; Ponta larga; Outro
hr-HR: Tip mlaznice klizme: Pedijatrijski vrh; Plastična mlaznica; Silikonska cijev za debelo crijevo; Tanki vrh; Meki savitljivi vrh; Mlaznica od nehrđajućeg čelika; Standardni vrh; Mlaznica za vaginalno ispiranje; Prozračeni vrh; Široki vrh; Ostalo
sk-SK: Typ trysky klystíru: Detská špička; Plastová tryska; Silikónová črevná hadička; Tenká špička; Mäkká flexibilná špička; Nerezová tryska; Štandardná špička; Vaginálna výplachová tryska; Vetraná špička; Široká špička; Iné
hu: Beöntésfúvóka típusa: Gyermek hegy; Műanyag fúvóka; Szilikon vastagbél cső; Vékony hegy; Puha, rugalmas hegy; Rozsdamentes acél fúvóka; Standard hegy; Hüvely öblítő fúvóka; Szellőztetett hegy; Széles hegy; Egyéb
ro-RO: Tip duză pentru clismă: Vârf pediatric; Duză din plastic; Tub de colon din silicon; Vârf subțire; Vârf moale flexibil; Duză din oțel inoxidabil; Vârf standard; Duză pentru duș vaginal; Vârf ventilat; Vârf lat; Altele
pl: Typ końcówki do lewatywy: Końcówka pediatryczna; Dysza plastikowa; Silikonowa rurka jelitowa; Cienka końcówka; Miękka elastyczna końcówka; Dysza ze stali nierdzewnej; Standardowa końcówka; Dysza do irygacji pochwy; Końcówka z odpowietrznikiem; Szeroka końcówka; Inne
lt-LT: Klizmos antgalio tipas: Pediatrinis antgalis; Plastikinis antgalis; Silikoninis žarnos vamzdelis; Plonas antgalis; Minkštas lankstus antgalis; Nerūdijančio plieno antgalis; Standartinis antgalis; Makšties dušo antgalis; Ventiliuojamas antgalis; Platus antgalis; Kita
bg-BG: Тип накрайник за клизма: Педиатричен накрайник; Пластмасов накрайник; Силиконова тръбичка за дебело черво; Тънък накрайник; Мек гъвкав накрайник; Накрайник от неръждаема стомана; Стандартен накрайник; Накрайник за вагинално промиване; Вентилиран накрайник; Широк накрайник; Други
zh-CN: 灌肠器喷嘴类型: 儿科尖端; 塑料喷嘴; 硅胶结肠管; 纤细尖端; 软性柔韧尖端; 不锈钢喷嘴; 标准尖端; 阴道冲洗喷嘴; 通气尖端; 宽尖端; 其他
zh-TW: 灌腸噴嘴類型: 兒童尖頭; 塑膠噴嘴; 矽膠結腸管; 細尖頭; 軟性彈性尖頭; 不鏽鋼噴嘴; 標準尖頭; 陰道灌洗噴嘴; 通風尖頭; 寬尖頭; 其他
da: Klystersprøjtetype: Pædiatrisk spids; Plastikdyse; Silikone-kolonrør; Slank spids; Blød fleksibel spids; Rustfri ståldyse; Standardspids; Vaginal skyllespids; Ventileret spids; Bred spids; Andet
ko: 관장 노즐 유형: 소아용 팁; 플라스틱 노즐; 실리콘 결장 튜브; 슬림 팁; 부드러운 유연한 팁; 스테인리스 스틸 노즐; 표준 팁; 질 세척 노즐; 통기형 팁; 와이드 팁; 기타
es: Tipo de boquilla de enema: Punta pediátrica; Boquilla de plástico; Tubo de colon de silicona; Punta delgada; Punta flexible suave; Boquilla de acero inoxidable; Punta estándar; Boquilla de ducha vaginal; Punta ventilada; Punta ancha; Otros
nl: Klysma tuittype: Pediatrische tip; Plastic mondstuk; Siliconen darmbuis; Slanke tip; Zachte flexibele tip; Roestvrijstalen mondstuk; Standaard tip; Vaginaal spoelmondstuk; Geventileerde tip; Brede tip; Andere
fr: Type de buse de lavement: Embout pédiatrique; Embout en plastique; Tube colique en silicone; Embout mince; Embout souple et flexible; Embout en acier inoxydable; Embout standard; Embout de douche vaginale; Embout ventilé; Embout large; Autre
nb: Klysterdysetype: Barnetupp; Plastdyse; Silikon tarmslange; Smal tupp; Myk fleksibel tupp; Rustfri ståldyse; Standard tupp; Vaginal skylledyse; Ventilert tupp; Bred tupp; Annet
en: Enema nozzle type: Pediatric tip; Plastic nozzle; Silicone colon tube; Slim tip; Soft flexible tip; Stainless steel nozzle; Standard tip; Vaginal douche nozzle; Vented tip; Wide tip; Other
sv: Lavemangsmunstyckets typ: Barnspets; Plastmunstycke; Silikontarmrör; Smal spets; Mjuk flexibel spets; Munstycke i rostfritt stål; Standardspets; Vaginalsköljningsmunstycke; Ventilerad spets; Bred spets; Övrigt